臺灣高雄地方法院小額民事判決
111年度雄小字第2541號
原      告  吳正雄  
被      告  陳俊鴻  
上列當事人間損害賠償(交通)事件，本院於民國111年11月3日言
詞辯論終結，判決如下：
    主  文
一、被告應給付原告新臺幣玖仟玖佰柒拾伍元。
二、原告其餘之訴駁回。　　
三、訴訟費用新臺幣壹仟元由被告負擔。
四、本判決原告勝訴部分得假執行。但被告如以新臺幣玖仟玖佰
    柒拾伍元供擔保後，得免為假執行。
五、原告其餘假執行之聲請駁回。　　
    事實及理由
一、原告主張：原告於民國109年7月13日13時30分許，騎乘車牌號
    碼000-0000號大型重型機車(下稱系爭機車)，沿高雄市苓雅
    區建國一路由東往西方向行駛，駛至建國一路50巷與建國一
    路口時，因被告騎乘車牌號碼000-000號普通重型機車未注意
    行駛至無號誌交岔路口，未設標誌、標線或號誌劃分幹、支
    線道時，少線道車應暫停讓多線道車先行而沿建國一路50巷
    由北往南方向行駛，而右轉進入建國一路，兩車因而發生碰撞
    ，原告之系爭機車及衣服因而受損，得請求被告賠償：車損
    修理費新臺幣(下同)48,600元、租車代步2,100元、服裝損
    害3,000元。聲明：被告應給付原告53,700元。願供擔保請
    准宣告假執行。
 二、被告則以：對於本件過失責任的認定有異議，被告聲請鑑
    定，但由原告聲請覆議，被告事後去現場畫相關位置圖，被
    告是直行原告撞被告的，被告不是轉彎車，怎麼有人轉彎這
    麼久還轉不過去，被告已50幾歲不可能騎車很快，第一次原
    告跟被告請求賠償30,500元，本件起訴卻請求53,700元等語
    。聲明：原告之訴駁回。
三、本院的判斷：
　㈠原告主張被告騎乘上開機車行經上述地點時，有疏未注意行
    經無號誌交岔路口應暫停讓多線道車輛先行之過失，有道路
    交通事故現場圖、現場照片可憑（見警卷第27、49頁），並
    經刑事送鑑定及覆議，經高雄市車輛行車事故鑑定覆議會覆
    議均為相同認定，有該會案號000-00-00號覆議意見書附於
    刑事警卷為憑(警卷第21-23頁)；而被告確實同有過失，亦
    經本院110年審交易字第1009號刑事判決及臺灣高等法院高
    雄分院均為相同認定，亦有各該判決書可證，是原告主張應
    可認為真實。
 ㈡被告雖抗辯當時其係直行車，惟其於刑事偵查中已自陳當時  
   係騎機車在建國一路50巷，騎到建國路口右轉等語，有刑事
   偵查卷筆錄可參(110年偵字第6822號110年4月6日訊問筆錄可
   參，該卷第27頁)；核與原告於刑事警詢時自陳「我在建國一
   路由東往西方向騎乘，準備要右轉到建國一路62巷上班，我
   就打方向燈切入慢車道，在接近建國一路50巷口時，右側中
   間位置忽然被撞到倒地....當時雙方車輛都沒有移動」(警卷
   第3頁筆錄)、核與警員周冠學於刑事一審審理中證稱刮地痕
   開始磨損點距離路口路緣的距離有7.2公尺，代表雙方在這7.
   2公尺內就發生碰撞之詞相符，足認被告確實於行經上開巷口
   右轉時未注意暫停讓多線道車輛先行之過失行為應可認定，
   被告抗辯並無足採；被告就本件車禍應對原告負過失賠償責
   任甚明。至被告事後自行繪製之現場照片示意圖(本院卷第61
   -73頁)，不能作為被告並無過失之證明，併為說明。
 ㈢原告請求被告賠償之金額以多少為合理，本院說明如下：
 1.車損修理費48,600元部分：按物被毀損時，被害人除得依民
   法第196 條請求賠償外，並不排除民法第213 條至第215 條
   之適用。依民法第196 條請求賠償物被毀損所減少之價額，
   得以修復費用為估定之標準，但以必要者為限（例如：修理
   材料以新品換舊品，應予折舊），最高法院77年第9 次民事
   庭會議決議內容可參。依原告提出之車損照片(卷第75-83頁)
   ，應認原告提出之估價單項目及金額尚屬合理，然原告提出
   之估價單均屬零件，依上開說明自應計算折舊，系爭機車為1
   03年7月出廠(卷第85頁行車執照)，至本件車禍發生時已逾使
   用年限，應按零件殘值計算回復原狀所需必要費用，據此按
   平均法計算舊品零件殘值為12,150元【計算方式：殘價＝取得
   成本÷( 耐用年數＋1)即48,600÷(3+1)≒12,150（小數點以下四
   捨五入）】。是原告得請求被告賠償系爭機車修理費用為12,
   150元，原告其餘金額之請求則無理由應予駁回。
2.租車代步2,100元部分：原告經提出估價單上載租車7天支出2,
  100元(卷第15-17頁)，審酌修理機車7天時間亦尚屬合理，是
  應認原告此部分請求為有理由。
3.服裝損害3,000元部分：原告並未提出任何其因本件車禍有服
  裝損害之證明，僅提出網路男用長褲出售價格(卷第19頁)，自
  不能認為原告因而受有此部分損害，原告此部分請求亦無理由
  應予駁回。
㈣按損害之發生或擴大，被害人與有過失者，法院得減輕賠償金
  額，或免除之；重大之損害原因，為債務人所不及知，而被害
  人不預促其注意或怠於避免或減少損害者，為與有過失。民法
  第217條第1、2項定有明文。該項規定之目的，在謀求加害人
  與被害人間之公平，故在裁判上法院得以職權減輕或免除之(
  最高法院85年台上字第1756號裁判意旨參照)。原告就本件車
  禍之發生亦有行經無號誌之交岔路口未減速慢行作隨時停車準
  備之與有過失之事實，均有高雄市車輛行車事故鑑定覆議會覆
  議為認定，有該會案號000-00-00號覆議意見書於警卷可參，
  原告並因而犯過失傷害處拘役20日得易科罰金刑確定，亦有刑
  事一、二審判決書為憑，原告未為爭執，是原告就本件車禍事
  故應負與有過失責任甚明；審酌覆議意見書以原告為肇事次因
  、被告則為肇事主因及上開過失情節，認被告應負擔70%過失
  責任，原告則應負30%與有過失責任較為合理。
㈤依上開兩造過失比例計算結果，原告得請求被告賠償之損害金
  額為9,975元【計算式：(12,150+2,100)×70/100=9,975】原告
  其餘金額之請求則無理由應予駁回。
四、綜上所述，原告依侵權行為法律關係請求被告給付9,975元
    ，為有理由，應予准許；原告逾此範圍之請求，為無理由，
    應予駁回。
五、本件係適用小額程序所為被告敗訴之判決，依民事訴訟法第
    436 條之20規定，法院應依職權宣告假執行。並由本院依民
    事訴訟法第392 條第2 項之規定，依職權宣告被告為原告預
    供擔保，得免為假執行。原告敗訴部分假執行之聲請亦無理
    由應併予駁回。
六、本件因事證已臻明確，兩造其餘主張陳述併所提之證據，經
    核對判決結果均不生影響，不再一一論述，附此說明。
七、本件兩造各為一部勝訴、一部敗訴，因原告確有提起本件訴
    訟必要，且起訴後應徵之裁判費至少為1,000 元（民事訴訟
    法第77條之13規定參照），是本院認應依民事訴訟法第79條
    規定，酌量情形由被告全部負擔。
中　　華　　民　　國　　111 　年　　11　　月　　22　　日
    　　　　　　　高雄簡易庭　法　官    林玉心
以上正本係照原本作成。
民事訴訟法第436 條之24第2 項：對於本判決之上訴，非以違背
法令為理由，不得為之。如對本判決上訴，須於判決送達後20日
內向本院提出上訴狀，並須表明原判決所違背之法令及其具體內
容與依訴訟資料可認為原判決有違背法令之具體事實之上訴理由
。（均須按他造當事人之人數附繕本）。
中　　華　　民　　國　　111 　年　　11　　月　　22　　日
      　　　　　　　　　　　　書記官    李月君